臺灣臺北地方法院交通事件裁定　　　　　　　　　　九十一年度交聲字第八一三號
　　異議人即
　　受處分人　甲○○○電機行
　　　　　　　即魏正輝
右列受處分人因違反道路交通管理處罰條例案件，對於台北市交通事件裁局所中華民
國九十一年六月三日所為之處分（原處分案號：北市裁三字第車裁二二－Ｃ0000
0000號），聲明異議，本院裁定如左：
    主      文
原處分撤銷。
甲○○○電機行即魏正輝不罰。
    理      由
一、按法院受理交通事件，準用刑事訴訟法之規定，道路交通管理處罰條例第八十九
    條前段定有明文，是刑事訴訟法第一百五十四條「犯罪事實應依證據認定之，無
    證據不得推定其犯罪事實。」規定及最高法院四十年台上字第八六號判例所揭示
    「事實之認定，應憑證據，如未能發現相當證據，或證據不足以證明，自不能以
    推測或擬制之方法，為裁判基礎。」之旨，於法院審理行為人違反道路交通管理
    處罰條例案件時，當有其適用。
二、本件原處分機關認受處分人即異議人甲○○○電機行即魏正輝於民國九十一年四
    月十四日凌晨一時許，在台北縣淡水鎮漁人碼頭，因在其所有之車號ＢＣ－九四
    ０二號自用小客車上裝置高音喇叭，產生噪音，嗣為台北縣政府警察局淡水分局
    （以下稱淡水分局）員警陳洋助以受處分人有違反道路交通管理處罰條例第十六
    條第一項第五款「裝置高音喇叭」規定之行為掣單舉發，嗣受處分人於舉發通知
    單上所載之應到案日期前向原處分機關提出申訴，經原處分機關請原舉發單位即
    淡水分局調查結果，仍認受處分人有前開違規行為，原處分機關乃依前揭道路交
    通管理處罰條例第十六條第一項第五款規定裁處受處分人罰鍰一千八百元。
三、訊據受處分人固不否認有於前述時地為警開單告發之事實，惟堅決否認有任何違
    反道路交通管理處罰條例規定之行為，辯稱：我當天在漁人碼頭剛把後行李箱打
    開，音響還沒有放，就來了一個便衣刑警，問說車子是誰的，後來我出示駕照、
    行照，警察說叫你們不要來，你們還要來，因為便衣刑警說漁人碼頭常常有人在
    這裡飆車、飆音響，後來那位便衣刑警就用無線電把在庭的警員叫來開單等語，
    經查：
    本件對受處分人開單告發之員警陳洋助於本院九十一年九月十六日調查時供稱：
    （問：提示舉發單，本件係你舉發？）是我舉發；（問：舉發情形如何？）我有
    看到受處分人的後行李廂裝音響，是因為便衣刑警先打無線電到派出所說這邊有
    人在放音響很吵，我就去取締，我到了以後，受處分人自動把後行李廂打開，我
    就開單了，我到的時候，受處分人並沒有開音響，那位便衣刑警是誰我不知道，
    我並沒有去實際測試受處分人車子上的音響放出來聲音有多大，我看到受處分人
    的後車廂有裝喇叭（當日訊問筆錄參照），則由陳洋助警員上開供述以觀，其僅
    依受處分人所有汽車後行李廂上裝有音響、喇叭其即開單告發，其本身並未命受
    處分人將該音響、喇叭打開實地測試受處分人所裝設之音響、喇叭是否即為前述
    道路交通管理處罰條例第十六條第一項第五款所規定之「高音喇叭」，且警員陳
    洋助所供稱聽聞一位便衣刑警之轉述前述舉發地點有人放音響很吵，其所為上開
    供述，亦係標準之傳聞證據，自不得作為認定事實之證據，因此受處分人辯稱其
    並未有裝置任何高音喇叭乙節，核諸前揭說明，乃為有理由甚明。
四、綜上所述，原處分機關所認定受處分人有前開違反道路交通管理處罰條例之違規
    事實，尚與事實不符，原處分機關不察，遽對受處分人為前開裁決，即難認為允
    當，應認受處分人之異議為有理由，自應由本院將原處分撤銷，改諭知受處分人
    不罰，以資適法。
據上論斷，應依道路交通案件處理辦法第二十條前段，裁定如主文。
中      華      民      國    九十一    年     十一     月      八      日
                                    臺灣臺北地方法刑事第三庭
                                          法  官  葉建廷
右正本證明與原本無異。
如不服本裁定，應於裁定送達後五日內，向本院提出抗告狀。
                                          書記官  陳香伶
中      華      民      國    九十一    年     十一     月      八      日
